【裁判字號】    89,台上,5278
【裁判日期】    890904
【裁判案由】    違反槍砲彈藥刀械管制條例
【裁判全文】
最高法院刑事判決                              八十九年度台上字第五二七八號
    上  訴  人  甲○○
右上訴人因違反槍砲彈藥刀械管制條例案件，不服台灣高等法院台中分院中華民國八
十九年六月十五日第二審判決（八十九年度上訴字第八八六號，聲請案號：台灣南投
地方法院檢察署八十八年度偵字第五一五四號），提起上訴，本院判決如左：
    主  文
上訴駁回。
    理  由
按刑事訴訟法第三百七十七條規定，上訴於第三審法院，非以判決違背法令為理由，
不得為之。是提起第三審上訴，應以原判決違背法令為理由，係屬法定要件。如果上
訴理由狀並未依據卷內訴訟資料，具體指摘原判決不適用何種法則或如何適用不當，
或所指摘原判決違法情事，顯與法律規定得為第三審上訴理由之違法情形，不相適合
時，均應認其上訴為違背法律上之程式，予以駁回。本件原判決綜合調查證據之結果
，認上訴人甲○○犯有槍砲彈藥刀械管制條例第七條第四項未經許可，寄藏爆裂物罪
之事實，因認第一審判決論上訴人以上開罪名，並依上開條例第十八條第四項前段及
刑法第六十六條後段規定，減輕其刑後，量處有期徒刑壹年拾月，併科罰金新台幣壹
拾貳萬元，罰金部分並諭知易服勞役之折算標準，為無不合，予以維持，駁回上訴人
在第二審之上訴，已詳認定犯罪事實之依據及憑以認定之理由，從形式上觀察，原
判決並無違背法令情形。上訴意旨謂：本件為警查獲之爆裂物為黃瓊嶢所有，警方係
在黃某租住之房間查獲，案發時黃某適不在房間，上訴人則剛好在場，但上訴人確不
知黃某租住之房間留有爆裂物，亦未受自黃某交付而代為寄藏等語，係就原判決已詳
為論斷與說明之事項，再為事實上之爭執，殊非適法之第三審上訴理由。又關於刑之
量定，係實體法上賦予法院得為自由裁量之事項，倘未逾越法律所規定之範圍，即不
得任指為違法。查上訴人所犯寄藏爆裂物罪，依槍砲彈藥刀械管制條例第七條第四項
規定，其法定本刑為五年以上有期徒刑，併科新台幣一千萬元以下罰金。原判決依同
條例第十八條第四項及刑法第六十六條後段規定減輕其刑後，量處有期徒刑壹年拾月
，併科罰金新台幣壹拾貳萬元，已屬從輕。此外，上訴人徒憑己意，對原審職權之適
法行使及原判決理由已詳為論斷之事項，任意爭辯，顯與法定上訴第三審之形式要件
不符，其上訴違背法律上之程式，應予駁回。本件係從程序上駁回上訴，上訴請求改
判較輕之刑或免除其刑或宣告緩刑，均無從審酌，附為明。
據上論結，應依刑事訴訟法第三百九十五條前段，判決如主文。
中      華      民      國    八十九    年      九      月      四      日
                              最高法院刑事第七庭
                                  審判長法官  謝  家  鶴
                                        法官  洪  文  章
                                        法官  花  滿  堂
                                        法官  陳  世  淙
                                        法官  洪  佳  濱
      右正本證明與原本無異
                                              書  記  官
中      華      民      國    八十九    年      九      月     十八     日


司法院資訊處製作；財團法人民間司法改革基金會備份。
